【裁判字號】    99,審交易,181
【裁判日期】    990930
【裁判案由】    業務過失傷害
【裁判全文】
臺灣桃園地方法院刑事判決           99年度審交易字第181號
公  訴  人  臺灣桃園地方法院檢察署檢察官
被      告  甲○○
上列被告因業務過失致重傷害案件，經檢察官提起公訴（99年度
偵字第788 號），嗣於本院準備程序進行中，被告就被訴事實為
有罪之陳述，經本院告知簡式審判程序意旨，並聽取當事人之意
見後，本院裁定改依簡式審判程序審理，並判決如下：
    主  文
甲○○從事業務之人，因業務上之過失傷害人致重傷，處有期徒
刑陸月，如易科罰金，以新臺幣壹仟元折算壹日。
    事  實
一、甲○○係址設臺北市○○區○○路34號宗誠建材實業有限公
    司僱用之司機，平日以駕駛自用半聯結車載運砂石為業，為
    從事駕駛業務之人，其於民國98年8 月29日下午4 時10分許
    ，駕駛車牌號碼418-BN號自用曳引車附掛車牌號碼85-EA 號
    自用半拖車所組成之自用半聯結車（下稱甲車），沿桃園縣
    桃園市○○路○ 段由東往西方向行駛，由萬壽路橋下橋至萬
    壽路3 段與山鶯路之交岔路口準備左轉山鶯路時，其所行駛
    之車道前方已有多部車輛停等紅燈，本應注意車前狀況，隨
    時採取必要安全措施，而依當時天候晴、日間自然光線、柏
    油道路、路面乾燥無缺陷及障礙物、視距良好之情形，並無
    不能注意之情事，竟疏未注意其當日上午曾發生車禍致車內
    椅子移位而誤踏油門踏板，致其所駕駛車輛先撞擊在其車道
    前方停等紅燈，由蔡宗樹（未受傷）所駕駛，車牌號碼3U-3
    787 號之自用小客車（下稱乙車）後車尾，且因撞擊力道過
    強，乙車之右前車頭再往前撞擊由謝春民（傷害部分於偵查
    中業據撤回告訴）所駕駛，車牌號碼6A-2359 號之自用小客
    車（下稱丙車）之後車尾後，即跨越雙黃線而逆向前進至上
    開交岔路口，丙車則因此作用力及受甲車擦撞而往右前方前
    進，致左前車頭往前撞擊由乙○○所駕駛，並搭載謝成芬（
    傷害部分未據告訴）之車牌號碼K8 -6355號自用小客車（下
    稱丁車）後停止，而丁車除往前撞擊由黃木滄（未受傷）所
    駕駛，車牌號碼910-UA號自用曳引車附掛車牌號碼09-Z X號
    自用半拖車所組成之自用半聯結車之外，因甲○○發覺其所
    駕駛之甲車在撞擊乙車後車身已跨越雙黃線，乃將車頭往右
    偏移，致甲車車頭再撞擊丁車左後方，及是時已撞擊丁車而
    停在該處之丙車左側車身，致乙○○因而受有左手橈骨開放
    性粉碎性骨折併橈神經、尺神經、正中神經、尺動脈、橈動
    脈、所有屈指肌肌腱及橈側伸腕肌腱完全斷裂之嚴重減損左
    手機能之重傷害。又甲○○於肇事後，於有偵查犯罪權限之
    機關未發覺其為犯罪前，即向據報到場處理之桃園縣政府警
    察局交通隊桃園分隊警員坦承為肇事人，自首接受裁判。
二、案經乙○○訴由桃園縣政府警察局桃園分局報告臺灣桃園地
    方法院檢察署檢察官偵查起訴。
    理  由
一、本案被告甲○○所犯之罪，並非法定刑為死刑、無期徒刑或
    最輕本刑3 年以上有期徒刑之罪，亦非高等法院管轄第一審
    之案件，而被告於準備程序中就被訴事實已為有罪之陳述，
    經本院告知簡式審判程序之旨，並聽取當事人之意見後，本
    院乃依刑事訴訟法第273 條之1 第1 項規定，裁定進行簡式
    審判程序，合先敘明。
二、訊據被告甲○○對於上揭犯罪事實，於警詢、偵查及本院審
    理中均坦承不諱，核與證人謝春民、蔡宗樹、黃木滄、謝成
    芬於警詢之證述及告訴人即證人乙○○於警詢、偵查中之指
    述情節相符，並有道路交通事故現場圖、道路交通事故調查
    報告表(一)(二)各1 紙、現場暨車損照片共119 張附卷可稽。而
    告訴人乙○○確因本件車禍受有如事實欄一所載之重傷害，
    亦有長庚醫療財團法人林口長庚紀念醫院診斷證明書1 紙在
    卷可憑。按汽車行駛時，駕駛人應注意車前狀，並隨時採取
    必要之安全措施，道路交通安全規則第94條第3 項定有明文
    。再者，被告為職業半聯結車駕駛，並自應熟諳上開規定，
    再參酌被告肇事當時天候晴、日間自然光線，肇事地點路面
    鋪裝柏油、乾燥、無缺陷、無障礙物及視距良好等情形，並
    無不能注意之情事，被告竟疏於注意，誤踏油門踏板，因而
    肇事致告訴人乙○○受有前揭重傷害，其有過失甚明。又被
    告之過失行為與告訴人乙○○所受重傷害間，顯有相當因果
    關係，是本件被告過失傷害人致重傷害之犯行足堪認定，應
    依法論科。
三、查被告甲○○案發時係從事駕駛業務之人，已如前述，核其
    所為，係犯刑法第284 條第2 項後段之業務過失致重傷罪。
    又被告於肇事後，停留現場，並於有偵查犯罪權限之機關尚
    未知悉其為犯罪人前，即向據報到場處理之桃園縣政府警察
    局交通隊桃園分隊警員坦承為肇事人，自首而接受裁判，此
    有桃園縣政府警察局道路交通事故肇事人自首情形紀錄表1
    紙在卷可考，爰依刑法第62條前段規定，減輕其刑。爰審酌
    被告素行、智識程度、犯罪後坦承犯行而態度良好，並兼衡
    被告過失程度及迄今尚未賠償告訴人損害等一切情況，量處
    如主文所示之刑，並諭知易科罰金之折算標準。
據上論斷，應依刑事訴訟法第273 條之1 第1 項、第299 條第1
項前段，刑法第284 條第2 項後段、第62條前段、第41條第1 項
前段，刑法施行法第1 條之1 第1 項、第2 項前段，判決如主文
。
本案經檢察官梁光宗到庭執行職務。
中    華    民    國    99    年    9     月    30    日
                        刑事庭  法  官  鍾雅蘭
以上正本證明與原本無異。
如不服本判決，應於判決送達後10日內向本院提出上訴狀（應附
繕本），其未敘述上訴理由者，應於上訴期間屆滿後20日內補提
理由書狀於本院，上訴於臺灣高等法院。
                                書記官  陳恩如
中    華    民    國    99    年    9     月    30    日
附錄本案論罪科刑法條：
中華民國刑法第284條
因過失傷害人者，處6 月以下有期徒刑、拘役或5 百元以下罰金
，致重傷者，處1 年以下有期徒刑、拘役或5 百元以下罰金。
從事業務之人，因業務上之過失傷害人者，處1 年以下有期徒刑
、拘役或1 千元以下罰金，致重傷者，處3 年以下有期徒刑、拘
役或2 千元以下罰金。

司法院資訊處製作；財團法人民間司法改革基金會備份。
